臺灣士林地方法院刑事判決　　　　　　　 93年度易字第979號
公　訴　人　臺灣士林地方法院檢察署檢察官
被　　　告　甲○○○
　　　　　　乙○○
上列被告等因傷害案件，經檢察官聲請簡易判決處刑（93年度偵
字第1755號、93年度偵字第4291號），本院士林簡易庭認不得以
簡易判決處刑（93年士簡字第1573號），改依通常程序審理，本
院判決如下：
    主  文
本件公訴不受理。
    理  由
一、聲請簡易判決處刑意旨略以（與起訴有同一效力）：被告甲
    ○○○與張家源為夫妻關係，NURLELA 則為張家源家中僱用
    之印尼籍女傭，而張家源與張家斌為兄弟關係，被告乙○○
    則為張家斌之配偶，張家源與張家斌前因遺產問題發生糾紛
    ，乙○○於民國92年11月4 日晚間9 時20分許，在臺北市士
    林區○○○路○段一九八號二樓屋內打掃整理時，將垃圾丟
    入一樓即張家源、甲○○○、NURLELA 及張家源之母張吳腰
    潑往甲○○○身上，二人發生爭執，乙○○衝至一樓，二人
    在庭院內基於傷害之犯意互相扭打拉扯在一起，乙○○以嘴
    咬及手毆打甲○○○，甲○○○亦用手毆打乙○○，張家源
    見狀叫NURLELA 上前將雙方分開，惟已造成甲○○○受有左
    手拇指0.5x0.5cm 擦傷、指甲2x1cm 瘀傷及1x1cm 瘀血腫、
    左肩2x1cm 、3x1cm 、5x1cm 紅腫等傷害，乙○○則受有頭
    部3x3cm 瘀傷、右眼結膜下出血、胸部2x2cm 瘀傷、右膝
    1x2cm 及3x3cm 瘀傷、左膝1x1cm 及1x1cm 瘀傷、右手背
    0.5x0.2cm 擦傷等傷害（張家源及NURLELA 涉嫌傷害部分另
    為不起訴處分），因認被告等各涉有刑法第277 條第1 項之
    傷害罪嫌。
二、按告訴乃論之罪，告訴人於第一審辯論終結前得撤回其告訴
    ，又告訴經撤回者，應諭知不受理之判決，且得不經言詞辯
    論為之，刑事訴訟法第238 條第1 項、第303 條第3 款、第
    307 條分別定有明文。
三、查本件告訴人甲○○○告訴被告乙○○傷害，告訴人乙○○
    告訴被告甲○○○傷害案件，聲請簡易判決處刑書認係各觸
    犯刑法第277 條第1 項之傷害罪，依同法第287 條之規定，
    須告訴乃論。茲據告訴人甲○○○、乙○○於94年1 月24日
    具狀各撤回其告訴，有刑事撤回告訴狀在卷可稽，依照首開
    說明，本件爰不經言詞辯論，逕為不受理之諭知。
據上論斷，應依刑事訴訟法第452 條、第303 條第3 款、第307
條，判決如主文。
中　　華　　民　　國　　94　　年　　1 　　月　　27　　日
                  刑事第四庭審判長法  官  林  秀  鳳
                                  法  官  許  碧  惠
                                  法  官  周  明  鴻
以上正本證明與原本無異。
如不服本判決，應於送達後10日內，向本院提出上訴狀。
                                  書記官  楊  哲  偉
中　　華　　民　　國　　94　　年　　2 　　月　　1 　　日
